臺灣高等法院刑事判決
109年度上易字第405號
上  訴  人  
即  被  告  簡棕濰



上列上訴人即被告因毒品危害防制條例案件，不服臺灣桃園地方
法院108年度易字第1168號，中華民國108年12月18日第一審判決
（聲請簡易判決處刑案號：臺灣桃園地方檢察署107年度毒偵字
第7283、7284號），提起上訴，本院判決如下：
    主  文
上訴駁回。
    事  實
一、簡棕濰分別基於施用第二級毒品之犯意，為下列行為：
  ㈠於民國107年11月8日某時，在桃園市○○區○○街000巷0號2樓之
    2住處內，以將第二級毒品甲基安非他命置入玻璃球內燃燒
    吸食煙霧方式，施用第二級毒品甲基安非他命1次。嗣於107
    年11月9日上午11時許，在桃園市○○區○○街00號旁停車場，
    其駕駛車牌號碼0000-00號自用小客車，遭警盤查身分，並
    於同日上午11時15分許，採集其尿液送驗，結果呈甲基安非
    他命陽性反應而查悉上情。
  ㈡於107年11月13日凌晨2時許，在桃園市中壢區中華路某網咖
    店內，以將第二級毒品甲基安非他命置入玻璃球內燃燒吸食
    煙霧方式，施用第二級毒品甲基安非他命1次。嗣於同日凌
    晨3時20分許，在桃園市中壢區南園二路與南園二路57巷口
    ，遭警盤查，警方查詢身分後，因見其神情緊張，經其同意
    搜索，在其所著褲子右邊小口袋內扣得第二級毒品甲基安非
    他命1包（驗餘毛重0.8381公克），並於同日上午凌晨3時40
    分許，採集其尿液送驗，結果呈甲基安非他命陽性反應而查
    悉上情。
二、案經桃園市政府警察局刑事警察大隊移送臺灣桃園地方檢察
    署檢察官偵查後聲請簡易判決處刑。 
    理  由
壹、程序部分：
一、施用毒品起訴程式之審查：
  ㈠按甲基安非他命係毒品危害防制條例第10條第2項所定之第二
    級毒品，不得非法持有及施用。而犯施用第二級毒品罪者，
    檢察官應聲請法院裁定，令被告入勒戒處所觀察、勒戒，執
    行後，檢察官依據勒戒處所之陳報，認受觀察、勒戒人無繼
    續施用毒品傾向者，應即釋放，並為不起訴之處分；又觀察
    、勒戒執行完畢釋放後，5年內再犯毒品危害防制條例第10
    條之罪者，檢察官應依法追訴，同條例第10條、第20條、第
    23條分別定有明文。至於經觀察、勒戒或強制戒治執行完畢
    釋放後，「5年後再犯」者，仍適用「初犯」規定，先經觀
    察、勒戒或強制戒治之程序。從而依上揭規定，限於「初犯
    」及「5年後再犯」2情形，始應先經觀察、勒戒或強制戒治
    程序。倘被告於5年內已再犯，並經依法追訴處罰，縱其第3
    次（或第3次以上）再度施用毒品之時間，在初犯經觀察、
    勒戒或強制戒治執行完畢釋放5年以後，已不合於「5年後再
    犯」之情形，而應依該條例第10條追訴處罰。
  ㈡查被告簡棕濰前於103年間，因施用第二級毒品案件，經臺灣
    桃園地方法院以103年度毒聲字第798號裁定令入勒戒處所執
    行觀察、勒戒，於104年3月25日因無繼續施用毒品之傾向釋
    放出所，並經臺灣桃園地方檢察署檢察官以104年度毒偵緝
    字第65號為不起訴處分確定；復於觀察、勒戒釋放後5內之1
    05年間，因施用第二級毒品案件，經臺灣桃園地方法院以10
    6年度桃簡字第98號判處有期徒刑2月確定等情，有本院被告
    前案紀錄表附卷可稽，則其為本案2次施用第二級毒品犯行
    ，即非屬「初犯」或「5年後再犯」之情形，依上開之說明
    ，檢察官自應依法追訴。
二、證據能力部分：
　　本判決以下認定事實所引用之非供述證據，並無證據證明係
    公務員違背法定程序所取得，亦無刑事訴訟法第159條之4顯
    有不可信之情況與不得作為證據之情形，且經本院於審理期
    日依法進行證據之調查、辯論，應有證據能力。
貳、實體部分：
一、認定犯罪事實所憑之證據及理由
　　上揭事實，業據被告於原審及本院審理時坦承不諱（見原審
    易字卷第34、37、38頁、本院卷第79頁）。又被告2次為警
    採集之尿液，經送驗結果均呈甲基安非他命及安非他命陽性
    反應，此有桃園市政府警察局被採尿人尿液暨毒品真實姓名
    與編號對照表（尿液編號：107偵-1729、107偵-1745）、台
    灣檢驗科技股份有限公司107年11月22日、107年11月30日之
    濫用藥物檢驗報告（見毒偵7283卷第21、39頁、毒偵7284卷
    第17、46頁）各2份在卷可參，並有搜索扣押筆錄、扣押物
    品目錄表、自願受搜索同意書各1份附卷及甲基安非他命1包
    扣案足憑。而扣案之甲基安非他命1包，經送驗結果，呈甲
    基安非他命陽性反應，亦有台灣檢驗科技股份有限公司107
    年11月30日之濫用藥物檢驗報告在卷可稽（見毒偵7284卷第
    38頁），足認被告上開任意性自白與事實相符，堪以採信。
    本件事證明確，被告施用第二級毒品之犯行堪以認定，應依
    法論科。
二、論罪
  ㈠按甲基安非他命係毒品危害防制條例第2條第2項第2款所定之
    第二級毒品，不得非法持有、施用。核被告所為，均係犯毒
    品危害防制條例第10條第2項之施用第二級毒品罪。其施用
    前後持有甲基安非他命之低度行為，應為其施用之高度行為
    所吸收，均不另論罪。
　㈡被告前因施用第二級毒品案件，經臺灣桃園地方法院以106年
    度桃簡字第1842號判處有期徒刑3月（2罪），應執行有期徒
    刑5月確定，甫於107年10月3日執行完畢，此有本院被告前
    案紀錄表可參，其於徒刑執行完畢後，5年內故意再犯本案
    有期徒刑以上之2罪，皆為累犯，本院審酌司法院大法官會
    議釋字第775號解釋意旨，參以被告於上開施用第二級毒品
    案件執行完畢後，即於短期間再犯本案施用第二級毒品案件
    ，足認其對刑罰反應力薄弱，且如加重其法定最低度刑，亦
    無使其所受的刑罰超過其所應負擔罪責之情形，皆應依刑法
    第47條第1項累犯之規定，加重其刑。
　㈢又被告所犯上開2罪，犯意各別，行為互殊，應予分論併罰之
    。 
三、駁回被告上訴之理由：
  ㈠原審以被告犯行事證明確，適用毒品危害防制條例第10條第2
    項，刑法第11條前段、第47條第1項等規定，審酌被告於本
    件已分別係第7犯、第8犯施用第二級毒品罪，其各次被查獲
    所採得之尿液中所含甲基安非他命之濃度均甚高，可見其對
    毒品之依賴性甚強、犯後態度及犯罪所生之危害等一切情狀
    ，各量處有期徒刑6月、7月，並就判處6月部分，諭知易科
    罰金之折算標準，復依毒品危害防制條例第18條第1項前段
    規定，就扣案之甲基安非他命1包宣告沒收銷燬之。經核其
    認事用法均無違誤，量刑亦稱妥適，應予維持。
  ㈡被告上訴主張其自始坦承犯行，深感悔悟，態度良好，原審
    量刑過重，請從輕量刑云云。惟按刑之量定，乃法律賦予法
    院自由裁量之事項，倘於科刑時，已以行為人之責任為基礎
    ，並斟酌刑法第57條所列各款事項，而未逾越法定刑度，即
    難謂違法（最高法院100年度台上字第5301號判決意旨參照
    ）。原審斟酌前開各節，而量處被告有期徒刑6月、7月，所
    為量刑實無過重情事。是被告執前詞，提起上訴，其上訴為
    無理由，應予駁回。
據上論斷，應依刑事訴訟法第368條，判決如主文。
本案經檢察官鄒茂瑜聲請簡易判決處刑，檢察官蕭方舟到庭執行
職務。
中　　華　　民　　國　 109　　年　　4 　　月　　30　　日
                  刑事第十七庭  審判長法　官 鄭水銓
                                      法　官 黃雅芬
                                      法　官 李世華
以上正本證明與原本無異。
不得上訴。
                                      書記官 莊佳鈴
中　　華　　民　　國　　109 　年　　4 　　月　　30　　日
附錄：本案論罪科刑法條全文　　　　　　　　　　　　　　　
毒品危害防制條例第10條
施用第一級毒品者，處 6 月以上 5 年以下有期徒刑。
施用第二級毒品者，處 3 年以下有期徒刑。